# 如此确认的利息收入

提问人：bladesoul123 时间：2012-07-06 20:29:18
A公司拟IPO，其与部分客户签订的销售合同中约定结算方式为银行存款，因客户提出部分款项以票据结算同时支付贴现息给A。A公司对该部分利息收入开具了增值税发票，同时列应收账款及财务费用。该事项对会计师来说主要风险在那？

回答人：chenyiwei
回复 bladesoul123 的帖子
1 、该种结算方式是在销售合同中即已约定的，还是后续结算过程中由客户提出来并经双方协商一致的？
2 、支付贴现息的条件是否为实际发生贴现？收取贴现息的金额是否与实际发生的贴现息对应？

回答人：chenyiwei
回复 bladesoul123 的帖子
从会计核算角度考虑，因客户采用票据方式结算货款导致多收的金额是后续支付环节双方协商的结果，并且“支付贴现息的条件并非实际发生贴现。实际不一定贴现”。在此情况下，可以认为这是对原先合同约定的销售价格的一项调整。收取该笔额外款项的目的是补偿甲公司在延迟收款过程中发生的融资等机会成本支出，但从会计角度没有特定的成本费用项目与之对应。因此，我个人倾向于作为对销售收入的调整。从纳税角度，应看作货款的价外费用，属于增值税的应税范围。请各位指正，谢谢！